臺灣高等法院刑事判決　　　　　　　　　　　　　九十三年度上訴字第三二七四號
　　上　訴　人
　　即　被　告　甲○○
右上訴人因毒品危害防制條例案件，不服臺灣基隆地方法院九十三年度訴字第四七八
號，中華民國九十三年八月二十三日第一審判決（起訴案號：臺灣基隆地方法院檢察
署九十三年度毒偵字第九０一號），提起上訴，本院判決如左：
    主  文
上訴駁回。
    理  由
一、本案經本院審理結果，認為第一審認定被告甲○○連續施用第一級毒品，累犯，
    處有期徒刑柒月。扣案之第一級毒品海洛因貳小包（合計淨重捌點貳貳公克）暨
    內含第一級毒品海洛因殘渣之塑膠袋伍個均沒收銷燬之，注射針筒伍支均沒收。
    又連續施用第二級毒品，累犯，處有期徒刑伍月。扣案之第二級毒品安非他命壹
    小包（毛重貳點貳公克）沒收銷燬之，安非他命吸食器壹組、膠管鏟子貳支及分
    裝夾鏈袋壹拾陸只均沒收。應執行有期徒刑拾月。扣案之第一級毒品海洛因貳小
    包（合計淨重捌點貳貳公克）暨內含第一級毒品海洛因殘渣之塑膠袋伍個、第二
    級毒品安非他命壹小包（毛重貳點貳公克）均沒收銷燬之。扣案之注射針筒伍支
    、安非他命吸食器壹組、膠管鏟子貳支及分裝夾鏈袋壹拾陸只均沒收。經核原判
    決認事用法，並無不當，量刑亦屬妥適，應予維持，並引用第一審判決書記載之
    事實、證據及理由。（如附件）
二、本件上訴人即被告甲○○提起上訴，未附上訴理由，其上訴為無理由，應予駁回
    。
三、被告經合法傳喚，無正當理由不到庭，爰不待其陳述逕行判決。
據上論斷，應依刑事訴訟法第三百六十八條、第三百七十一條、第三百七十三條，判
決如主文。
本案經檢察官賴俊雄到庭執行職務。
中　　　華　　　民　　　國　　九十三　　年　　 十二 　　月　　 三十 　　日
                              臺灣高等法院刑事第二十四庭
                                  審判長法  官  陳  貽  男
                                        法  官  徐  世  禎
                                        法  官  李  世  貴
右正本證明與原本無異。
施用第一級毒品部分如不服本判決應於收受送達後十日內向本院提出上訴書狀，其未
敘述上訴之理由者並得於提起上訴後十日內向本院補提理由書（均須按他造當事人之
人數附繕本）。
                                        書記官  魏  汝  萍
中　　　華　　　民　　　國　　九十三　　年　　 十二 　　月　　 三十 　　日
附件：
臺灣基隆地方法院刑事判決　　　　　　　　　　　　　九十三年度訴字第四七八號
    公  訴  人　臺灣基隆地方法院檢察署檢察官
　　被　    告　甲○○　男　二十五歲（民國○○○年○月○○日生）
　　　　　　　　　　　　住基隆市中正區○○○街八二號三樓
　　　　　　　　　　　　身分證統一編號：Ｚ000000000號
右列被告因違反毒品危害防制條例案件，經檢察官提起公訴（九十三年度毒偵字第九
０一號），本院裁定由受命法官獨任進行簡式審判程序，茲判決如左：
    主    文
甲○○連續施用第一級毒品，累犯，處有期徒刑柒月。扣案之第一級毒品海洛因貳小
包（合計淨重捌點貳貳公克）暨內含第一級毒品海洛因殘渣之塑膠袋伍個均沒收銷燬
之，注射針筒伍支均沒收。又連續施用第二級毒品，累犯，處有期徒刑伍月。扣案之
第二級毒品安非他命壹小包（毛重貳點貳公克）沒收銷燬之，安非他命吸食器壹組、
膠管鏟子貳支及分裝夾鏈袋壹拾陸只均沒收。應執行有期徒刑拾月。扣案之第一級毒
品海洛因貳小包（合計淨重捌點貳貳公克）暨內含第一級毒品海洛因殘渣之塑膠袋伍
個、第二級毒品安非他命壹小包（毛重貳點貳公克）均沒收銷燬之。扣案之注射針筒
伍支、安非他命吸食器壹組、膠管鏟子貳支及分裝夾鏈袋壹拾陸只均沒收。
    事    實
一、甲○○曾因違反麻醉藥品管理條例、肅清煙毒條例及詐欺等罪，先後為法院判決
    確定，嗣經本院以八十七年度聲字第一八七號裁定應執行有期徒刑三年七月確定
    ，發監執行後，於八十八年五月二十日假釋出監，之後被撤銷假釋，再度入監服
    刑，於九十二年二月二十八日縮短刑期執行完畢。
二、甲○○前因施用毒品案件，經本院以八十八年度毒聲字第二六八０號裁定交付觀
    察勒戒後，因認有繼續施用毒品傾向，復經本院以八十九年度毒聲字第九四號裁
    定交付強制戒治，戒治期滿後，由台灣基隆地方法院檢察署檢察官於九十年二月
    二十二日，以九十年度戒毒偵字第二四號為不起訴處分確定。詎甲○○不知悔改
    ，猶基於概括之犯意，自九十三年三月底起，至同年五月二十一日十四時許止，
    連續在基隆市○○○街七十六號六樓居所，以將第一級毒品海洛因置放在注射針
    筒內施打之方式，約一個月施打十次之頻率，施用第一級毒品海洛因多次。許志
    雄另基於概括之犯意，自九十三年二月初起，至同年五月二十一日凌晨五時許止
    ，連續在上址居所，以將第二級毒品安非他命置放在吸食器內，在其下點火燒烤
    並吸取煙霧之方式，約一天吸食一次之頻率，施用第二級毒品安非他命多次。嗣
　　於九十三年五月二十一日二十三時五分左右，甲○○在上址居所為警查獲，並扣
    得渠所有之第一級毒品海洛因貳小包（合計淨重捌點貳貳公克）暨內含第一級毒
    品海洛因殘渣之塑膠袋伍個、第二級毒品安非他命壹小包（毛重貳點貳公克），
    及渠所有供施用毒品之器具注射針筒伍支、安非他命吸食器壹組、膠管鏟子貳支
    及分裝夾鏈袋壹拾陸只。
三、案經基隆市警察局第二分局報告台灣基隆地方法院檢察署檢察官偵查起訴。
    理    由
一、本件被告甲○○所犯者非為死刑、無期徒刑、最輕本刑為三年以上有期徒刑之罪
    或高等法院管轄第一審案件，其於準備程序進行中，先就被訴事實為有罪之陳述
    ，經告知其簡式審判程序之旨，並聽取公訴人之意見後，本院依刑事訴訟法第二
    百七十三條之一第一項之規定，裁定由受命法官獨任進行簡式審判程序，合先敘
    明。
二、右揭事實，業據被告甲○○於審理中自白不諱，而其於九十三年五月二十一日為
    警查獲後，經員警採集其之尿液送基隆市衛生局檢驗結果，呈施用第一級毒品海
    洛因代謝後之嗎啡陽性反應與施用第二級毒品安非他命代謝後之安非他命陽性反
    應等情，有基隆市衛生局檢驗成績書一份附卷可稽，本案且有被告所有之第一級
    毒品海洛因貳小包（合計淨重捌點貳貳公克）暨內含第一級毒品海洛因殘渣之塑
    膠袋伍個、第二級毒品安非他命壹小包（毛重貳點貳公克），及渠所有供施用毒
    品之器具注射針筒伍支、安非他命吸食器壹組、膠管鏟子貳支及分裝夾鏈袋壹拾
    陸只扣案可佐，足認被告之自白與事實相符，可以採信。又被告有如事實欄所載
    因施用毒品案件，經本院裁定送觀察、勒戒後，認有繼續施用毒品之傾向，復經
    本院裁定令入戒治處所施以強制戒治，戒治期滿由檢察官為不起訴處分確定等情
    ，有台灣高等法院被告全國前案紀錄表存卷足憑。本案事證明確，被告係於毒品
    危害防制條例修正施行前，因施用毒品，經戒治期滿，檢察官為不起訴處分確定
    後，五年內再犯施用毒品罪，自應依法論科。
三、核被告所為，係犯修正後（以下同）毒品危害防制條例第十條第一項之施用第一
    級毒品罪及同條第二項之施用第二級毒品罪。其施用前之持有毒品海洛因、安非
    他命之低度行為，各為施用毒品海洛因、安非他命之高度行為所吸收，均不另論
    罪。被告先後多次施用第一級、第二級毒品犯行，各時間緊接，所犯構成要件相
    同，顯係基於概括犯意為之，為連續犯，應各依刑法第五十六條論以一罪，並加
    重其刑。被告所犯上開二罪，犯意各別，罪名互異，應分論併罰。被告有事實欄
    所載之科刑執行情形，有台灣高等法院被告全國前案紀錄表在卷可稽，其於受有
    期徒刑之執行完畢後，五年內再犯有期徒刑以上之本罪，為累犯，應依刑法第四
    十七條規定遞加重其刑。起訴書雖就被告於九十三年五月二十一日除外之施用第
    一級、第二級毒品事實漏未記載，惟未起訴部分與起訴部分有連續犯之裁判上一
    罪關係，為起訴效力所及，本院自應併予審究。爰審酌被告曾接受過觀察勒戒、
    強制戒治，猶犯施用毒品罪行，其施用期間之久暫及次數，犯後坦承犯行等一切
    情狀，分別量處如主文所示之刑，並定其應執行刑，以示懲儆。扣案之第一級毒
    品海洛因貳小包（合計淨重捌點貳貳公克）暨內含第一級毒品海洛因殘渣之塑膠
    袋伍個（其內毒品海洛因量微無法與塑膠袋分離）、第二級毒品安非他命壹小包
    （毛重貳點貳公克），均應依毒品危害防制條例第十八條第一項前段之規定，宣
    告沒收銷燬之。至扣案之注射針筒伍支、安非他命吸食器壹組、膠管鏟子貳支及
    分裝夾鏈袋壹拾陸只，均係被告所有供施用毒品所用之物，業據被告供明在卷，
    均應依刑法第三十八條第一項第二款之規定，宣告沒收之。
據上論斷，應依刑事訴訟法第二百七十三條之一第一項、第二百九十九條第一項前段
，毒品危害防制條例第十條第一項、第二項、第十八條第一項前段，刑法第十一條、
第五十六條、第五十一條第五款、第四十七條、第三十八條第一項第二款，判決如主
文。
本案經檢察官張介欽到庭執行職務。
中　　　華　　　民　　　國　　九十三　　年　　　八　　　月　　二十三　　日
                                  臺灣基隆地方法院刑事第二庭
                                      法  官  王福康
右正本證明與原本無異。
對於本件判決如有不服，應於收受送達後十日內，向本院提出上訴書狀，上訴於臺灣
高等法院，並按他造當事人之人數附具繕本。
中　　　華　　　民　　　國　　九十三　　年　　　八　　　月　　二十三　　日
                                      書記官  李繼業
【附錄所犯法條】
毒品危害防制條例第十條第一項、第二項：
　　施用第一級毒品者，處六月以上五年以下有期徒刑。
    施用第二級毒品者，處三年以下有期徒刑。
